臺灣彰化地方法院交通事件裁定　　　　　96年度交聲字第28號
移送機關　　交通部公路總局台中區監理所彰化監理站
受處分人　　甲○○
上列受處分人因違反道路交通管理處罰條例案件，對於交通部公
路總局台中區監理所彰化監理站於民國95年12月13日所為之裁決
書（彰監四字第裁64-I00000000、I00000000號），聲明異議，
本院裁定如下：
    主  文
原處分機關彰監四字第裁六四-I00000000號處分撤銷，
甲○○不罰。
其餘異議駁回。
    理  由
一、按汽車駕駛人，在交岔路口、公共汽車招呼站10公尺內或消
    防車出、入口5公尺內臨時停車者，處新臺幣（下同）300
    元以上600元以下罰鍰；汽車駕駛人，駕駛汽車不服從交通
    勤務警察或依法令執行交通指揮、稽查任務人員之指揮或稽
    查，而本章各條無處罰之規定者，處900元以上1,800元以下
    罰鍰，道路交通管理處罰條例第55條第2款、第60條第2項分
    別定有明文。
二、原處分意旨略以：異議人即受處分人甲○○於民國95年7月6
    日19時10分許，駕駛車牌號碼B7-7951號自用小客車，違規
    停放於彰化縣和美鎮○○路○段與忠孝路口之交叉路口10公
    尺內，依道路交通管理處罰條例第55條第2款規定，裁處罰
    鍰新臺幣（下同）600元整，又因異議人違反上開法律，不
    聽勤務人員制止，依同條例第60條第1項裁處6,000元，並依
    同條例第63條第1項記違規點數1點。
三、異議意旨略以：異議人因上開地點附近曾發生搶案，且天色
    已暗，未注意該處畫有紅線禁止臨時停車，故臨時停車於靠
    近提款機處，並非故意違法，依違反道路交通管理事件統一
    裁罰基準及處理細則第12條第1項第1款，規定道路交通管理
    處罰條例第74條之違規，交通勤務警察得施以勸導，免予舉
    發，異議人既已聲明決不再犯，案發當時行人稀少，違規情
    節輕微，應以不舉發為適當；又異議人僅不服舉發，拒絕簽
    收，並非不聽勤務人員制止，爰聲明異議，請求撤銷原處分
    等語。
四、經查：
（一）按行為人有本條例第14條第2款、第3款、第25條、第31條
      第5項、第41條、第44條第1項第1款、第3款至第7款、第
      52條、第69條、第71條至第74條、第76條、第81條、第82
      條第1項第1款或第84條之情形，而未嚴重危害交通安全、
      秩序或發生交通事故，且情節輕微，以不舉發為適當者，
      交通勤務警察或依法令執行交通稽查任務人員得對其施以
      勸導，免予舉發，違反道路交通管理事件統一裁罰基準及
      處理細則第12條第1項第1款訂有明文。原處分機關係以異
      議人違反道路交通管理處罰條例第55條第2款之規定據以
      裁處罰鍰，並非異議人所主張之上開條例第74條裁處，而
      上開法條並未規定該條例第55條第2款之違規得免予舉發
      ，本件尚無上開細則之適用，異議人就彰監四字第裁
      64-I00000000號聲明異議，與法不合，為無理由。
（二）另原處分機關以異議人不服稽查，違反同條例第60條第1
      項之規定，裁處異議人6,000元，並依同條例第63條第1項
      記違規點數1點。異議人聲明異議以僅不服舉發，拒絕簽
      收，並非不聽勤務人員制止等語。查異議人臨時停車，經
      員警發現攔檢，當員警查驗其證件欲舉發時，異議人要求
      不要舉發不成後，隨即搶回證件駕車離去一情，業據彰化
      縣警察局和美分局96年1月30日函覆在卷。是原處分機關
      並非以異議人拒絕簽收舉發通知單認異議人不服稽查，而
      係以異議人搶回證件之行為，認係不服稽查。然查，對交
      通違規不服稽查取締之事實認定，須經攔停稽查而有下列
      情事者：一、拒絕查驗駕照、行照或其他足資稽查之文件
      者。二、拒絕停靠路邊接受稽查者。三、以消極行為不服
      從稽查。四、經以警報器、喊話器呼叫靠邊停車而不靠邊
      停車接受稽查取締或逃逸者，有內政部警政署警署交字第
      19418號函釋可參。是所謂不服稽查，係指有上開4種情形
      而逃避稽查而言，然本件依舉發機關所製作之舉發通知單
      以觀，其上已載明異議人之姓名、年籍、身分證號碼、地
      址等資料，則異議人於交付員警駕照抄錄上開資料後，因
      要求員警免予舉發不成，而搶回駕照，隨即駕車離去，尚
      非上開函釋所指不服稽查取締之情形。綜上所述，異議人
      就彰監四字第裁64-I00000000號聲明異議雖無理由，惟該
      處分既有不當，自應由本院將該處分撤銷，另諭知異議人
      不罰。
五、本件異議人就彰監四字第裁64-I00000000號聲明異議，與法
    不合，為無理由，應予駁回；就彰監四字第裁64-I00000000
    號聲明異議，雖無理由，惟原處分不當，應予撤銷，應諭知
    異議人不罰。
據上論斷，應依道路交通管理處罰條例第87條第2項，道路交通
案件處理辦法第19條、第20條，裁定如主文。
中　　華　　民　　國　　96　　年　　2 　　月　　2　　日
                  交通法庭法  官  林欣苑
以上正本證明與原本無異。
如不服本裁定，應於裁定送達後五日內向本院提出抗告狀 (須附
繕本 )。
中　　華　　民　　國　　96　　年　　2　　 月　　6　　日
                          書記官  詹國立
